Images du répertoire du notaire Alexis Couvreur pour l'étude VIII
Archives nationales de France
Images du répertoire du notaire Alexis Couvreur pour l'étude VIII
26 avril 1681 - 26 janvier 1699
MC/RE/VIII/4
Etude VIII; Couvreur, Alexis
Un registre
Archives nationales de France
Minutes et répertoires: la loi 2008-696 du 15 juillet 2008 relative aux archives a fixé à 75 ans à compter de la date de l'acte, ou à 25 ans à compter de la date du décès de l'intéressé si ce délai est plus bref, le délai de communication des minutes et répertoires des notaires; ce délai est porté à 100 ans à compter de la date de l'acte si le document se rapporte à un mineur (code du Patrimoine, articles L213-2, 4e d et 5e).
Autres documents de l'étude (dossiers de clients, comptabilité...): s'agissant d'archives privées, ces documents sont communicables selon les modalités fixées par le déposant ou le donateur.
Certains documents ne sont pas accessibles sous leur forme originale en raison de leur mauvais état de conservation.
Registre entré aux Archives nationales en 1932
377 feuillets de papier manuscrits, hauteur 29 x largeur 19 cm, folioté par le notaire.
Le registre est en bon état mais la reliure est en partie détachée.
Registre folioté en 2003 (foliotation non visible à l'écran)
Images des répertoires de l’étude VIII
Archives de l'étude VIII
répertoire d'officier public ministériel
- Répertoire chronologique pour la période du 26 avril 1681 au 26 janvier 1699, 26 avril 1681 - 26 janvier 1699; MC/RE/VIII/4; 354 feuillets
  Le répertoire contient les informations suivantes: nature de l'acte; nom, prénom, des parties; date de l'acte. Il comporte deux parties: 1. la Liste chronologique des minutes. 2. la liste des brevets rapportés.
  répertoire
  - Liste chronologique des actes pour la période du 26 avril au 31 décembre 1681, 26 avril - 31 décembre 1681; 1 r°-15 r°; 15 feuillets
  - Liste chronologique des actes pour la période du 2 janvier au 31 décembre 1682, 2 janvier - 31 décembre 1682; 15 r°-39 v°; 25 feuillets
  - Liste chronologique des actes pour la période du 2 janvier au 30 décembre 1683, 2 janvier - 30 décembre 1683; 39 v°-60 r°; 22 feuillets
  - Liste chronologique des actes pour la période du 2 janvier au 31 décembre 1684, 2 janvier - 31 décembre 1684; 60 r°-81 v°; 22 feuillets
  - Liste chronologique des actes pour la période du 1er janvier au 31 décembre 1685, 1er janvier - 31 décembre 1685; 81 v°-103 v°; 23 feuillets
  - Liste chronologique des actes pour la période du 1er janvier au 31 décembre 1686, 1er janvier - 31 décembre 1686; 103 v°-123 r°; 21 feuillets
  - Liste chronologique des actes pour la période du 1 janvier au 30 décembre 1687, 1 janvier - 30 décembre 1687; 123 r°-143 r°; 21 feuillets
  - Liste chronologique des actes pour la période du 1er janvier au 30 décembre 1688, 1er janvier - 30 décembre 1688; 143 r°-162 v°; 20 feuillets
  - Liste chronologique des actes pour la période du 1er janvier au 31 décembre 1689, 1er janvier - 31 décembre 1689; 162 v°-180 r°; 19 feuillets
  - Liste chronologique des actes pour la période du 1er janvier au 31 décembre 1690, 1er janvier - 31 décembre 1690; 180 r°-199 v°; 20 feuillets
  - Liste chronologique des actes pour la période du 1er janvier au 31 décembre 1691, 1er janvier - 31 décembre 1691; 199 v°-217 r°; 19 feuillets
  - Liste chronologique des actes pour la période du 1er janvier au 31 décembre 1692, 1er janvier - 31 décembre 1692; 217 v°-234 r°; 18 feuillets
  - Liste chronologique des actes pour la période du 1er janvier au 31 décembre 1693, 1er janvier - 31 décembre 1693; 234 r°-249 v°; 16 feuillets
  - Liste chronologique des actes pour la période du 1er janvier au 29 décembre 1694, 1er janvier - 29 décembre 1694; 250 r°-265 r°; 16 feuillets
  - Liste chronologique des actes pour la période du 1er janvier au 31 décembre 1695, 1er janvier - 31 décembre 1695; 265 r°-284 v°; 20 feuillets
  - Liste chronologique des actes pour la période du 1er janvier au 31 décembre 1696, 1er janvier - 31 décembre 1696; 284 v°-304 v°; 21 feuillets
  - Liste chronologique des actes pour la période du 1er janvier au 31 décembre 1697, 1er janvier - 31 décembre 1697; 304 v°-325 v°; 22 feuillets
  - Liste chronologique des actes pour la période du 1er janvier au 30 décembre 1698, 1er janvier - 30 décembre 1698; 325 v°-353 v°; 29 feuillets
  - Liste chronologique des actes pour la période du 1er janvier au 26 janvier 1699, 1er janvier - 26 janvier 1699; 353 v°-354 v°; 2 feuillets
  - Liste chronologique des brevets rapportés pour la période du 28 avril 1681 au 11 août 1698, 28 avril 1681 - 11 août 1698; r; 22 feuillets